【裁判字號】    95,訴,1686
【裁判日期】    950628
【裁判案由】    毒品危害防制條例
【裁判全文】
臺灣臺中地方法院刑事判決              95年度訴字第1686號
公  訴  人  臺灣臺中地方法院檢察署檢察官
被      告  甲○○
上列被告因毒品危害防制條例案，經檢察官提起公訴（九十五年
度毒偵字第一０五七號），被告於本院行準備程序時就被訴事實
為有罪之陳述，經受命法官聽取當事人意見後，由本院合議庭裁
定以簡式審判程序審理，判決如下：
    主    文
甲○○連續施用第一級毒品，累犯，處有期徒刑拾月。
    犯罪事實
一、甲○○前曾於民國八十一年間因違反肅清煙毒條例、麻醉藥
    品管理條例案件，經法院判處定應執行刑為有期徒刑二年四
    月確定，復於八十三年間因殺人未遂、違反槍砲彈藥刀械管
    制條例、肅清煙毒條例等案件，經法院判處定應執行刑為有
    期徒刑八年六月確定，接續執行後於八十八年一月三十日假
    釋出獄並交付保護管束，保護管束期間於九十三年十一月七
    日期滿未經撤銷視為執行完畢；又於九十四年間因施用毒品
    案件，經送觀察、勒戒後，認無繼續施用毒品之傾向，於九
    十四年二月十八日出所，並經臺灣臺中地方法院檢察署檢察
    官於九十四年二月二十五日以九十四年度毒偵字第六三五號
    公告為不起訴處分確定。詎仍不知悔改，於前開觀察、勒戒
    執行完畢釋放後五年內，復基於施用第一級毒品海洛因之概
    括犯意，自九十五年一月初某日起至同年月十三日止，先後
    在臺中縣清水鎮鰲峰山的涼亭，以將毒品海洛因攙水入注射
    針筒內之肌肉注射方式，共施用海洛因二、三次。嗣於九十
    五年一月十五日十四時三十分許，在臺中縣清水鎮○○路一
    六三號後方田埂處為警查獲，經採其尿液送驗呈現嗎啡、可
    待因均陽性反應，而悉上情。
二、案經臺中縣警察局清水分局報請臺灣臺中地方法院檢察署檢
    察官偵查起訴。
    理    由
一、訊據被告甲○○坦承上開犯罪事實不諱，經採其尿液送驗結
    果，呈現嗎啡、可待因均陽性反應，有中山醫學大學附設醫
    院藥物濫用檢測中心出具之檢驗報告、臺中縣警察局清水分
    局委託鑑驗尿液代號與真實姓名對照表、警員製作查獲經過
    之職務報告書、刑案現場測繪圖及照片等件在卷可資佐證，
    足見其自白確與事實相符，而堪予採信。又被告前曾於九十
    四年間因施用毒品案件，經送觀察、勒戒後，認無繼續施用
    毒品之傾向，於九十四年二月十八日出所，並經臺灣臺中地
    方法院檢察署檢察官於九十四年二月二十五日以九十四年度
    毒偵字第六三五號公告為不起訴處分確定等節，有前開不起
    訴處分書、臺灣高等法院被告前案紀錄表各乙份在卷可徵，
    其於前開觀察、勒戒執行完畢釋放後五年內，復犯施用毒品
    之罪，依毒品危害防制條例第二十三條第二項規定，應予依
    法論科。
二、核被告所為，係犯毒品危害防制條例第十條第一項之施用第
    一級毒品罪。被告為施用毒品而持有毒品之行為，其持有之
    行為應為嗣後施用毒品之行為所吸收，不另論罪。被告先後
    多次施用犯行，時間緊接，手段相同，所犯構成要件復相同
    ，顯係基於概括犯意反覆為之，為連續犯，依刑法第五十六
    條規定論以一罪，並依法加重其刑。公訴人雖未及就九十五
    年一月十三日以外之施用毒品犯行提起公訴，然查此部分與
    已起訴部分具有連續犯之裁判上一罪關係，基於審判不可分
    法理，本院自得一併審理，附此敘明。末查，被告前曾於八
    十一年間因違反肅清煙毒條例、麻醉藥品管理條例案件，經
    法院判處定應執行刑為有期徒刑二年四月確定，復於八十三
    年間因殺人未遂、違反槍砲彈藥刀械管制條例、肅清煙毒條
    例等案件，經法院判處定應執行刑為有期徒刑八年六月確定
    ，接續執行後於八十八年一月三十日假釋出獄並交付保護管
    束，保護管束期間於九十三年十一月七日期滿未經撤銷視為
    執行完畢等情，有前開紀錄表及刑案資料查註紀錄表各乙份
    在卷佐參，其於有期徒刑執行完畢後，五年內再犯本案有期
    徒刑以上之罪，為累犯，依刑法第四十七條規定加重其刑，
    並依法遞加重其刑。爰審酌被告前已經過觀察、勒戒之療程
    ，且於觀察、勒戒執行完畢釋放後，又於九十四年間二度因
    施用毒品案件經法院判處有期徒刑八月確定，現在監執行中
    （詳前開紀錄表），猶未能戒絕毒品，甫三度施用毒品，顯
    然對毒品有一定的依賴，暨考以其施用毒品次數、施用方法
    ，犯後坦承犯行無誤，態度良好等一切情狀，量處如主文所
    示之刑。至扣案之含有甲基安非他命殘渣之空袋一個，被告
    於警詢時供稱該空袋為先前施用甲基安非他命所留下，於本
    院審理時則供稱係冰糖，用以沖泡咖啡時所用，並非供本案
    施用海洛因所用，既無法證明為供被告犯罪所用之物，亦無
    法證明其內殘渣是否為海洛因而無從剝離，本院爰不予以宣
    告沒收，附此敘明。
據上論斷，應依刑事訴訟法第二百九十九條第一項前段、第二百
七十三條之一第一項，毒品危害防制條例第十條第一項，刑法第
十一條前段、第五十六條、第四十七條，判決如主文。
中    華    民    國    95    年     6    月    28    日
                  刑事第三庭    法  官  賴妙雲
上正本證明與原本無異。
如不服本判決，應於送達後十日內向本院提出上訴狀（須附繕
本），上訴於台灣高等法院台中分院。
                                書記官  孫曉鳳
中    華    民    國    95    年    6    月     28    日
附錄論罪科刑法條
毒品危害防制條例第十條第一項
第 10 條    施用第一級毒品者，處六月以上五年以下有期徒刑。
            施用第二級毒品者，處三年以下有期徒刑。


司法院資訊處製作；財團法人民間司法改革基金會備份。
